【裁判字號】    97,裁,4064
【裁判日期】    970821
【裁判案由】    贈與稅
【裁判全文】
最  高  行  政  法  院  裁  定
                                      97年度裁字第4064號
上  訴  人  甲○○
被 上訴 人  財政部臺北市國稅局
代  表  人  乙○○
上列當事人間贈與稅事件，上訴人對於中華民國97年5月7日臺北
高等行政法院96年度訴字第1712號判決，提起上訴，本院裁定如
下：
    主  文
上訴駁回。
上訴審訴訟費用由上訴人負擔。
    理  由
一、按對於高等行政法院判決之上訴，非以其違背法令為理由，
    不得為之，行政訴訟法第242條定有明文。依同法第243條第
    1項規定，判決不適用法規或適用不當者，為違背法令；而
    判決有同條第2項所列各款情形之一者，為當然違背法令。
    是當事人對於高等行政法院判決上訴，如依行政訴訟法第24
    3條第1項規定，以高等行政法院判決有不適用法規或適用不
    當為理由時，其上訴狀或理由書應有具體之指摘，並揭示該
    法規之條項或其內容；若係成文法以外之法則，應揭示該法
    則之旨趣；倘為司法院解釋或本院之判例，則應揭示該判解
    之字號或其內容。如以行政訴訟法第243條第2項所列各款情
    形為理由時，其上訴狀或理由書，應揭示合於該條項各款之
    事實。上訴狀或理由書如未依此項方法表明，或其所表明者
    與上開法條規定不合時，即難認為已對高等行政法院判決之
    違背法令有具體之指摘，其上訴自難認為合法。
二、本件上訴人對於高等行政法院判決上訴，主張：「系爭土地
    2宗買賣移轉，其來源不同，並非『三角移轉』，上訴人土
    地移轉行為並無違反現行法規、無多次迂迴辦理或多階段異
    常移轉之辦理方式，非故意不申報，原判決以引申解釋、迂
    迴推定、牽強連結，認上訴人違規，明顯違反租稅法律主義
    、司法院釋字第420號解釋，並違反行為之處罰以行為時之
    法律有明文規定者為限之原則。又本案土地移轉雙方非親非
    戚，並無遺產及贈與稅法第5條各項所規定須課徵贈與稅之
    狀況，因此無同法第24條規定應申報贈與稅之適用，原判決
    認事用法顯有違誤」等語，據為指摘原判決違背法令之事由
    。惟核其上訴理由，無非就原審取捨證據、認定事實之職權
    行使，指摘其為不當，並就原審表明之法律論斷（稅捐規避
    理論），泛言其論斷錯誤或矛盾，而非具體表明合於不適用
    法規、適用法規不當、或行政訴訟法第243條第2項所列各款
    之情形，難認對該判決之如何違背法令已有具體之指摘。依
    首開規定及說明，應認其上訴為不合法。
三、據上論結，本件上訴為不合法。依行政訴訟法第249條第1項
    前段、第104條、民事訴訟法第95條、第78條，裁定如主文
    。
中    華    民    國    97    年    8     月    21    日
                    最高行政法院第一庭
                        審判長法官  鄭  淑  貞
                              法官  侯  東  昇
                              法官  林  樹  埔
                              法官  鄭  小  康
                              法官  帥  嘉  寶
以  上  正  本  證  明  與  原  本  無  異
中    華    民    國    97    年    8     月    22    日
                              書記官  莊  俊  亨


司法院資訊處製作；財團法人民間司法改革基金會備份。
